【裁判字號】    97,上易,1083
【裁判日期】    970624
【裁判案由】    竊盜
【裁判全文】
臺灣高等法院刑事判決                97年度上易字第1083號
上  訴  人
即  被  告  甲○○
上列上訴人因竊盜案件，不服臺灣桃園地方法院97年度易字第12
4號，中華民國97年3月14日第一審判決（起訴案號：臺灣桃園地
方法院檢察署96年度偵字第30811 號），提起上訴，本院判決如
下：
    主  文
上訴駁回。
    事實及理由
一、依刑事訴訟法第350條、第361條、第362條、第367條規定，
    不服地方法院之第一審判決而上訴者，須提出上訴書狀，並
    應敘明具體理由，為上訴必備之程式；其所提出之書狀未敘
    述上訴理由，或僅曾以言詞陳述上訴理由者，均應於上述期
    間屆滿後20日內補提理由書於第一審法院。第一審法院經形
    式審查，認逾期未補提上訴理由者，應定期間先命補正：逾
    期未補正者，為上訴不合法律上之程式，應以裁定駁回。倘
    已提出上訴理由，但所提非屬具體理由者，則由第二審法院
    以上訴不合法律上之程式，判決駁回。而所謂具體理由，必
    係依據卷內既有訴訟資料或提出新事證，指摘或表明第一審
    判決有何採證認事、用法或量刑等足以影響判決本旨之不當
    或違法，而構成應予撤銷之具體事由，始克當之（例如：依
    憑證據法則具體指出所採證據何以不據證據能力，或依憑卷
    證資料，明確指出所為證據證明力之判斷如何違背經驗、論
    理法則）；倘僅泛言原判決認定事實錯誤、違背法令、量刑
    失之過重過輕微，而未依上揭意旨指出具體事由，或形式上
    雖已指出具體事由，然該事由縱使屬實，亦不足以認為原判
    決有何不當或違法者（例如：對不具有調查必要性之證據，
    法院未依聲請調查亦未說明理由，或援用證據不當，但除去
    該證據仍應為同一事實之認定），皆難謂係具體理由，俾與
    第二審上訴制度旨在請求第二審法院撤銷、變更第一審不當
    或違法之判決，以實現個案救濟之立法目的相契合，並節制
    濫行上訴（參照最高法院97年度台上字第892 號刑事判決意
    旨）。
二、本件被告不服原審判決，提起上訴，其於民國（下同）97年
    4月2日提出上訴狀稱：「上訴人即被告於96年12月21日中午
    竊取6R-8371車牌二面及同日下午於摩斯汽車旅館601是竊取
    液晶電視，係以拾元硬幣旋開螺絲及徒手竊取之，並未使用
    一字起子、斜口鉗等凶器，請查明真相。又上訴人竊取電視
    係因無力購買以供幼子觀看，絕非另有所圖，上訴人對己之
    犯行十分懊悔，請審酌被告因一時失慮，及犯罪動機、手段
    及犯罪後態度等一切情狀，減輕其刑」云云。
三、查原判決係認定：「被告曾於民國89年間因竊盜案件，經臺
    灣板橋地方法院以89年度易字第1792號判處有期徒刑1 年，
    並經臺灣高等法院以90年度上易字第1489號駁回上訴而告確
    定，於91年7 月27日因縮刑期滿執行完畢。復於94年間因竊
    盜案件，經本院以94年度桃簡字第2325號判決拘役50日確定
    ，於95年4月6日易科罰金執行完畢，猶不知悔改，經先後意
    圖為自己不法之所有，分別於下列時地為竊盜行為（均不構
    成累犯）：(一)96年12月21日中午12時許，在新竹縣竹北市縣
    ○○路120 巷27號前，利用其所有客觀上足供兇器使用之十
    字起子1 把，將懸掛於陳春成所有之自小客車上之車牌號碼
    為6R-8371 號之車牌二面卸下並竊取入己，得手後，旋將上
    開車牌改懸於甲○○前向和運租車股份有限公司（下稱和運
    公司）所租用之車牌號碼1593-RR 號自用小客車之前、後車
    牌上，欲以該租用車輛為犯案工具，以逃避警方追緝。(二)96
    年12月21日下午1時50分許，駕駛上開已改掛6R-8371號車牌
    之自用小客車搭載其前妻林佩蓉（林佩蓉此部分行為另經檢
    察官處分不起訴確定），前往桃園縣中壢市○○路75號之「
    摩斯汽車旅館」並租用601 號房間，再利用其所有之客觀上
    可供兇器使用之一字起子、斜口鉗各1把、及上揭十字起子1
    把，將置於該房間內之42吋禾聯牌之液晶電視1 臺卸下後竊
    取入己，得手後，旋將上揭電視搬至所駕駛之車輛內離開汽
    車旅館。(三)96年12月26日上午10時20分許，再次駕駛上開車
    輛搭載其前妻林佩蓉（林佩蓉此部分行為另經檢察官處分不
    起訴確定），前往桃園縣楊梅鎮○○○路43號之「伊蝶汽車
    旅館」並租用206 號房間，再以同一手法，利用其所有之客
    觀上可供兇器使用之一字起子、斜口鉗各1 把、及上揭十字
    起子1 把，將分別置於該房間內主臥室及另一房間內之大同
    牌42吋液晶電視共2 臺之訊號連接線、防盜線等線路卸下，
    著手竊取該2 台液晶電視，然因房間內液晶電視連接之防盜
    線警報器響起，並經該旅館主任乙○○發現報警前來處理，
    於房間內當場查獲而告未遂，並為警當場扣得該一字起子、
    十字起子、斜口鉗各1 把。」等情，以被告所為均係犯刑法
    第321 條第1項第3款之攜帶兇器竊盜罪，至被告攜帶上揭工
    具至伊蝶汽車旅館接續行竊液晶電視2 台之犯行，均已著手
    於犯罪之實行，然未及攜出旅館房門即為警查獲，而告不遂
    ，係犯刑法第321條第2項、第1項第3款之攜帶兇器竊盜未遂
    罪。被告至伊蝶汽車旅館同時竊取液晶電視2 台之犯行，係
    屬未遂，本院審酌該次未生實害結果，犯罪情節較為輕微，
    故依刑法第25條第2 項規定減輕其刑。被告所犯上開攜帶兇
    器竊盜罪二罪、及攜帶兇器竊盜未遂罪一罪間，犯意各別，
    行為不同，且侵害分屬不同財產管領人之財產法益，應分論
    併罰。」等情，至上開上訴理由狀所稱: 「上訴人對己犯行
    已十分懊悔，請審酌被告因一時失慮，犯罪動機、手段及犯
    後態度等一切情狀，減輕其刑」云云，原審判決已詳載其審
    酌科刑之一切情狀稱：「本院審酌被告前有如犯罪事實欄所
    載之竊盜前科紀錄，此有卷附台灣高等法院被告前案紀錄表
    1 紙可按，雖未構成累犯，然見被告毫無悔悟之心，且正值
    壯年，不思以正當手段獲取財物，乃一而再、再而三圖謀不
    勞而獲竊取他人之物，且所竊取者係液晶電視此種奢侈品，
    依被告所供又係為滿足自身及家人觀賞電視此一慾望，其犯
    罪動機顯非因困於經濟拮据而來，實無足憫，且竊取車牌之
    目的在躲避警方追緝，另竊取之液晶電視價值不斐，綜上足
    見被告犯行危害非輕，暨其犯罪手段、犯後坦承犯行、生活
    狀況與智識程度等一切情狀，就其所犯上開三罪分別量處被
    告攜帶兇器竊盜，處有期徒刑陸月；又攜帶兇器竊盜，處有
    期徒刑拾月；又攜帶兇器竊盜，未遂，處有期徒刑玖月，應
    執行有期徒刑貳年。」等語（原審判決第3、4頁），故原審
    判決已就量刑刑度詳為審酌並敘明理由，核無量刑刑度有違
    法或不當之情形。被告上訴意旨僅空泛稱: 「請審酌被告犯
    罪一切情狀，減輕其刑」云云，尚不足以影響原審判決量刑
    刑度之本旨，亦不足以認為原審判決有何不當或違法，核非
    上開法條規定之上訴應敘述之具體理由，此外被告復未具體
    指摘原審判決關於認定事實、適用法律及量刑等事項，究竟
    有何違法或不當之具體情形。揆諸上開說明，本件上訴未敘
    述具體理由及不合法律上之程式，應予駁回，並不經言詞辯
    論為之。
據上論斷，應依刑事訴訟法第367條前段，第372條，判決如主文
。
中    華    民    國    97    年    6     月    24    日
                  刑事第三庭  審判長法  官  蔡秀雄
                                    法  官  謝靜恒
                                    法  官  許文章
以上正本證明與原本無異。
不得上訴。
                                    書記官  蔡慧娟
中    華    民    國    97    年    6     月    24    日


司法院資訊處製作；財團法人民間司法改革基金會備份。
